# 代缴社保开具技术服务费发票

提问人：审计 何小白 时间：2022-12-09 16:45:10
背景
1 ：A公司通过C公司销售货物，并给C公司通过支付技术服务费的方式返还佣金（对方提供技术服务费发票），计入成本； 2021 年度审计将其调入销售费用-销售佣金，企业在汇算清缴时进行了纳税调整。现 2022 年新增了一笔 40 万佣金（对方开票时间为 2021 年 6 月，A公司支付及入账日期是 2022 年 3 月）
2 ：A公司在深圳，其员工何某的社保及公积金等在异地-北京缴纳，A公司将社保费用支付给B公司，由其代交。现双方签订名义上的“技术服务合同”，年金额约 20 万，发票为技术服务费，A公司计入成本；
3 ：A公司需要支付境外母公司特许权使用费，支付时代扣代缴企业所得税。现累计 2020 年-2022年计入成本 500 万，实际仅于 2022 年支付 50 万，预计下一笔于 2023 年底支付；
注：A公司执行小企业会计准则
问题：
1 、 2022 年 40 万销售佣金跨期，且金额约等于实际执行重要性，因其执行小企业会计准则，是否必须调整以前年度？还是仍调整计入销售佣金并于汇算清缴时调整，不考虑跨期因素？
2 、代缴社保的技术服务费是否要调整与工资一起计入费用（技术服务费金额实际高于实缴设备金额）？企业汇算清缴时是否要进行纳税调增？
3 、小企业会计准则下，应收账款的坏账计入营业外支出，还是管理费用更合适？如计入管理费用， 2022 年收回上年度已坏账处理的应收账款，作为管理费用负数，还是计入营业外收入更合适？
4 、 2021 年汇算清缴时，未对未支付的特许权使用费纳税调整，是否错误？ 2022 年汇算清缴时，是否需要对累计的未支付部分 450 万全部纳税调整增加？
谢谢！

回答人：chenyiwei
1 、根据《小企业会计准则》第八十八条：小企业对会计政策变更、会计估计变更和会计差错更正应当采用未来适用法进行会计处理。
2 、是，按“技术服务费”入账并不反映该交易的经济实质。
3 、根据《小企业会计准则》第六条：小企业的资产应当按照成本计量，不计提资产减值准备。因此不应计提坏账准备，到实际作为坏账核销时（具体标准与税法上的资产损失认定标准一致）
再处理。
4 、一般理解是对于此类未支付的境外母公司佣金应进行纳税调整，具体建议咨询税务专业人士。

提问人：审计 何小白 时间：2022-12-14 17:53:24
继续请教陈版，
背景： Z 公司与自然人 甲、乙分别签订了 咨询服务协议，协议约定，约定由甲、乙为Z公司提供咨询服务。
甲、乙两人同Z公司其他员工一样在工资表中列示，同样的工资奖金计算方式，仅不缴纳个税及社保，由自然人甲、乙提供发票。Z公司打款到开票单位并标注款项为代发工资及奖金， 2022 年累计约 60 万。
疑问：
1 、费用披露科目：甲、乙两人费用经分析实质为工资，发票实为替票，两人工资是否放入报告附注应付职工薪酬中披露？还是应作为咨询费仅在管理费用中披露？
2 、合同与发票不一致，是否作为问题纳入管理建议书：甲、乙两人每月提供的发票开具单位不固定，有广告公司开开具的、有咨询公司开具的，因合同为与个人签订，发票与合同不对应，该情况下是否仅涉及到税务风险，该问题是否需放入管理建议书中？
3 、经营范围无关发票是否需纳税调整：部分发票与公司经营无关，如广告公司开具的咨询费发票，是否需要进行纳税调整？
谢谢陈版！

回答人：chenyiwei
1 、理论上作为职工薪酬更合理。 2 、可以作为管理建议点提出。 3 、可能需要，但实务中税务机关口径把握不一。